【裁判字號】    95,親,47
【裁判日期】    950821
【裁判案由】    否認子女
【裁判全文】
臺灣臺北地方法院民事判決                95年度親字第47號
原      告    甲○○
被      告    甲○○之子如附.
兼法定代理人  乙○○
上列當事人間請求否認子女事件，本院於民國95年7 月19日言詞
辯論終結，判決如下：
    主      文
確認被告甲○○之子（男，民國○○年○ 月○○日生，如附件照片影
本所示）非原告甲○○（女，民國○○年○ 月○○日生，身分證統一
編號：Ｚ000000000號）自被告乙○○（男，民國64年11月23日，
身分證統一編號：Ｚ000000000號）受胎所生之婚生子。
訴訟費用由被告負擔。
    事實及理由
一、原告聲明求為判決：確認被告甲○○之子（如附件照片影本
    所示）非被告乙○○之婚生子女。並主張：原告與被告乙○
    ○於民國92年6 月11日結婚，嗣原告於93年6 月間離家，並
    於94年2 月4 日與被告乙○○離婚，於同年6 月20日生下被
    告甲○○之子，然原告懷孕時間為93年9 月間，當時原告業
    已離開被告乙○○住處，依此事實推斷被告甲○○之子並非
    原告與被告乙○○所生之婚生子女。
二、被告到場陳稱：被告甲○○之子並非被告乙○○之子女。
三、查原告與被告汪裕銘於92年1 月29日結婚，嗣於93年6 月間
    離家，未再與被告乙○○同居，並於94年2 月4 日離婚，復
    於同年6 月20日生下被告甲○○之子，此有戶籍謄本、出生
    證明書附卷可稽，且為兩造所不爭執，堪信為真。次查被告
    乙○○、甲○○之子2 人經DNA 血緣關係鑑定，結果顯示二
    人無親子血緣關係，此有兩造均不爭之血緣鑑定報告書、診
    斷證明書在卷足憑，自堪信為真實。
四、按民法備1063條第1 項推定之婚生子女，如夫妻之一方能證
    明妻非自夫受胎者，得於知悉子女出生之日起，1 年內提出
    否認之訴，同條第2 項定有明文。查原告受胎生下被告甲○
    ○之子，雖在其與被告汪裕銘婚姻關係存續中，本應依法推
    定被告甲○○之子為原告與被告乙○○之婚生子，惟原告既
    非自被告乙○○受胎懷有被告甲○○之子，則原告自知悉被
    告甲○○之子出生之日起，迄至原告於95年6 月1 日提起本
    件否認子女之訴為止（見本件起訴狀上收狀日期戳），尚未
    滿1 年，故原告提起本件否認子女之訴，自屬有據，應予准
    許。
五、訴訟費用負擔之依據：民事訴訟法第78條、第85條第1 項前
    段。
中    華    民    國    95    年    8     月    21    日
                          家事法庭法  官  蔡惠如
以上正本係照原本作成。
如對本判決上訴，須於判決送達後20日之不變期間內，向本院
提出上訴狀，並繳納上訴裁判費新臺幣4,500元。
中    華    民    國    95    年    8     月    21    日
                                  書記官  陳麗霞


司法院資訊處製作；財團法人民間司法改革基金會備份。
